【裁判字號】    97,簡上,1059
【裁判日期】    980831
【裁判案由】    違反商標法
【裁判全文】
臺灣高雄地方法院刑事判決            97年度簡上字第1059號
上  訴  人
即  被  告  乙○○
上列上訴人即被告違反商標法因案件，不服本院97年度審簡字第
4534號中華民國97年10月2 日第一審簡易判決（聲請簡易判決處
刑書案號：97年度偵字第16035 號），提起上訴，本院管轄之第
二審合議庭判決如下：
    主  文
上訴駁回。
    事實及理由
一、本案經本院審理結果，認第一審判決對被告乙○○論以商標
    法第82條之明知為未得商標權人同意，於同一商品，使用相
    同之註冊商標之商品而販賣罪，量處被告乙○○有期徒刑2
    月及諭知如易科罰金之折算標準，其認事用法及量刑均無不
    當，應予維持。引用第一審判決書記載之事實、證據及理由
    （如附件）。
二、上訴人即被告乙○○上訴意旨雖辯稱：不知該扣案物品為未
    得蘇妮公司受權而使用其商標之物品云云，惟查：
  (一)「SONY」、「MEMORY STICK」、「MEMORY STICK DUO」為蘇
    妮公司向我國經濟部智慧財產局申請核准註冊，取得商標專
    用權，指定使用於USB （通用序列埠）快閃記憶體，USB 快
    閃記憶卡、資料儲存載體等商品，仍在商標專用期間內乙情
    ，有我國商標註冊號數00000000、00000000、00000000商標
    註冊證及商標註冊簿影本在卷可查（高雄地檢偵卷第9 至13
    頁）
  (二)本件扣案之SONY MEMORY STICK PRO DUO 記憶卡（1G、2G、
    4G）、SONY MEMORY STICK PRO DUO HIGH SPEED記憶卡（1G
    、2G、4G）、SONY MEMORY STICK MICRO M2記憶卡（1G）、
    SONY MEMORY STICK 轉接卡其包裝上之防偽標貼係屬偽造，
    記憶卡及轉接卡本體均非屬蘇妮公司製造或授權之產品在卷
    可查（高雄地檢偵卷第19頁）。足認扣案之被告乙○○與甲
    ○○於網路販賣者為未得蘇妮公司同意使用其上開商標之產
    品。
  (三)查共同被告甲○○於臺南地檢署97年度偵緝字第345 號案件
    偵查時表示認罪，並陳稱：曾看蘇妮公司購物中心賣的2G記
    憶卡公司貨是賣1100多元，而被告自大陸購入之價格為500
    至540 元左右，是從96年3 月間開始在網路上賣的等語，（
    參本院卷二第53至56頁），甲○○於本院並陳稱：上開偵查
    時並沒有否認大陸有仿冒品等語（本院卷二第59頁），且依
    上開勘驗筆錄所示檢察官並無利誘、威脅或其以其他不當方
    式取供，並詳予解釋緩起訴之意義與應履行之條件，足認甲
    ○○上開自白犯罪之陳述，具有任意性。且與上開鑑定報告
    書、我國商標註冊證、賣家（即甲○○）blackjack777tw在
    雅虎奇摩拍賣網頁列印資料、廖紫綺上開郵局帳戶交易明細
    、警方網路下單後於自動提款機之匯款收據、於拍賣網所留
    0000000000電話通聯調閱查詢單等證物相符（臺中市警察局
    警卷第5 至16、18至32、39至40頁；臺南地檢撤緩偵卷第6
    至23頁），甲○○上開自白與事實相符，而得採信。是甲○
    ○於96年3 月間於網路販售者為於大陸取得，侵害蘇妮公司
    上開商標之記憶卡，且為甲○○所明知無訛。
  (四)又甲○○於本院陳稱：「96年2 月中左右開始向大陸那邊陸
    陸續續買這些被查獲的記憶卡，至於雅虎的這兩個網站的帳
    號都是我在96年2 月以前申請的，我申請這兩個帳號的目的
    本來就是要拍賣東西，所以在拍賣這兩件查獲的記憶體之前
    ，我早就已經用這兩個雅虎的網站帳號拍賣物品。這兩個網
    站帳號所使用供買家匯款的金融帳號並不固定，也就是不一
    定用誰的金融帳號作匯款的動作，以前也曾經用過我的帳號
    ，至於n00000000 這網站帳號所使用的匯款帳號之前也曾經
    用過我的金融帳號，後來就用李謝月裡，在95年中也用過廖
    紫綺的帳號。」、「（在Ｚ000000000及blackjack777tw這兩
    個網站經查獲拍賣仿冒「SONY」公司商標記憶卡、記憶體的
    進口時間是否有先後之別？）是連續性的，在96年3 月底的
    時候，我當時回來的時候，我兩個帳號都同時使用在賣，後
    來blackjack777tw我就沒有在用，因為我請乙○○幫我送貨
    ，所以我就沒有再用blackjack777tw的賣被查獲這種仿冒『
    SONY』公司商標的物品，我只有用Ｚ000000000在賣被查獲仿
    冒『SONY』公司商標的物品。」等語（本院卷一第48頁反面
    ）、「（為何台南那件的帳號在96年3 月底停止？）因為帳
    號有即時通，我不希望將我個人密碼交給我哥哥（即乙○○
    ），即時通的密碼是我私人的，我將我另外一個帳號Ｚ00000
    0000交給我哥哥（即乙○○）來賣。」、「（你剛剛不是講
    說台南那件與你哥哥無關嗎？為何有所謂的你不希望將你個
    人的密碼交給你哥哥？）這樣沒有錯，我不希望將我的密碼
    交給他，所以我換了一個帳號，他在三月底的時候負責開始
    幫我送貨，所以我將Ｚ000000000的帳號交給他。」等語（本
    院卷二第61頁），核與blackjack777tw拍賣帳號所使用之廖
    紫綺上開郵局帳戶，有關小額跨行轉入款項至96年3 月24日
    即無匯入記錄（臺南地檢97年度撤緩偵字第137 號偵查卷第
    23頁），而甲○○於本案即以Ｚ000000000拍賣帳號所使用之
    李謝月裡上開郵局帳戶，於96年2 月1 日起即有大量小額跨
    行轉入款項，並至96年8 月1 日為止（本件於96年7 月31日
    遭警查獲）相符，亦有本院依職權調閱李謝月裡上開郵局帳
    戶之交易明細在卷可查（證物卷第2 至38頁），且有扣案之
    仿冒上開蘇妮公司商標之轉接卡56枚、記憶卡共53盒、包裝
    盒共48盒等物、鑑定報告書、我國商標註冊證、賣家（即被
    告）Ｚ000000000在雅虎奇摩拍賣網頁列印資料、李謝月裡上
    開郵局帳戶交易明細等證物為證（保二警卷第26至30、38至
    62頁），足認甲○○係為邀被告乙○○加入網路販售，更換
    以Ｚ000000000帳號持續販售本案仿冒上開蘇妮公司商標之物
    ，而非另行起意或於前開販售行為中斷後，再次販售。
  (五)被告乙○○雖係於甲○○更換以Ｚ000000000帳號持續販售本
    案侵害上開蘇妮公司商標之物時，始行加入販賣行為，惟查
    甲○○於本院證稱：被告乙○○會上網去看買家之地址，再
    將貨品寄出；將另一個帳號Ｚ000000000交給被告乙○○來賣
    ；如果沒有辦法上網，例如人在大陸，就請被告乙○○作一
    個價格名稱的登載等語（本院卷二第60至61頁）。被告乙○
    ○亦自承：「通常如果買家東西壞掉，也就是買家回去用，
    有一段時間壞掉，他會連同卡片、盒子寄回來給我，我會寄
    新的東西給他，如果有不良的東西，我會寄回大陸給我弟弟
    甲○○。」等語，且警方於被告乙○○處所扣得之侵害上開
    蘇妮公司商標之轉接卡56枚、記憶卡共53盒、包裝盒共48盒
    等物，有扣押物品清單在卷足憑（保二警卷第37頁），則被
    告乙○○知悉貨品來自大陸、於網路上所售之價格，顯非單
    純依甲○○之指示轉寄貨品堪以認定。且扣案物包裝有載「
    MADE IN JAPAN 」（本院卷二第29頁），如係於日本所產製
    ，何以於中國大陸販售之價格較低；如係於日本所產製，直
    接進口台灣，應比進口中國大陸後，再郵寄入台，較節省成
    本，被告乙○○與甲○○上開行為顯違常情，顯見其中應有
    價差存在。又被告乙○○上開自承不良品之處理方式，如所
    售之產品係蘇妮公司之正品，自可向蘇妮公司在台灣授權之
    服務中心反應，電話為0000000 ，即扣案物包裝上所載之電
    話號碼（本院卷二第27頁），亦即蘇妮公司告訴人代理人所
    提出之正品包裝上所載之電話號碼（本院卷二第39頁），被
    告乙○○捨此途徑而不由，竟捨近求遠地將不良品寄到大陸
    給人在大陸的共同被告甲○○。足見被告乙○○亦知悉扣案
    物品非蘇妮公司之正品，故如有瑕疵，僅得向原售予人要求
    更換貨品，無法向蘇妮公司在台灣之授權服務站反應，因此
    被告乙○○雖辯稱不知所販賣者為仿冒品等語，並不可採。
    甲○○雖於本院證稱：被告乙○○均不知情，惟依上開說明
    ，係為迴護被告乙○○之詞，尚難為有利於被告乙○○有利
    之認定。
三、綜上，本案事證明確，被告乙○○仍執前詞，指摘原判決不
    當，為無理由，應予駁回。
據上論斷，應依刑事訴訟法第455 條之1 第1 項、第3 項、第37
3 條、第368條，判決如主文。
本案經檢察官丙○○到庭執行職務。
中    華    民    國    98    年    8     月    31    日
                  刑事第四庭   審判長  法  官  洪碩垣
                                       法  官  張  震
                                       法  官  施介元
以上正本證明與原本無異。
不得上訴。
中    華    民    國    98    年    8     月    31    日
                                       書記官  葉玉芬


司法院資訊處製作；財團法人民間司法改革基金會備份。
